臺灣桃園地方法院刑事判決　　　　　　110年度簡上字第347號
上　訴　人
即　被　告　胡昱瑩


上列上訴人即被告因竊盜案件，不服本院109 年度桃簡字第2862
號，中華民國110 年6 月18日第一審刑事簡易判決（聲請簡易判
決處刑案號：109 年度偵字第25801 號），提起上訴，本院管轄
之第二審合議庭判決如下：
    主  文
上訴駁回。
胡昱瑩緩刑貳年。
    事實及理由
一、本案經本院合議庭審理結果，認原審判決以被告胡昱瑩所為
    係犯刑法第320 條第1 項竊盜罪，判處罰金新臺幣（下同）
    2,000 元，如易服勞役，以1,000 元折算1 日，核其認事用
    法俱無違誤，量刑亦屬允當，應予維持，除證據部分補充「
    被告於本院準備程序及審理中之供述（見本院簡上卷二，第
    25至28頁、第43至46頁）」外，其餘均引用原審簡易判決（
    含其所引用之聲請簡易判決處刑書）記載之事實、證據及理
    由（如附件）。
二、被告上訴意旨略以：案發後我有尋求店家和解請求原諒，店
    家也說願意原諒我，希望能判輕一點，或是緩刑給我一次機
    會，我承認犯罪等語。
三、按關於刑之量定，係實體法賦予法院得依職權裁量之事項，
    苟已以行為人之責任為基礎，審酌刑法第57條各款所列事項
    而酌定適當之刑度，並未逾越法律所規定之範圍，亦無違反
    公平、比例、罪刑相當及不利益變更禁止原則，或濫用其權
    限之情形者，即不得任意指摘為違法（最高法院110 年度台
    上字第3113號判決意旨參照）。是在同一犯罪事實與情節，
    如別無其他加重或減輕之原因，下級審法院量定之刑，亦無
    過重或失輕之不當情形，則上級審法院對下級審法院之職權
    行使，原則上應予尊重（最高法院85年度台上字第2446號判
    決意旨參照）。經查：
  ㈠原審判決判處被告上開罪刑，已以行為人之責任為基礎，審
    酌刑法第57條各款所列事項而酌定適當之刑度，並在理由中
    具體說明（如附件所示），未逾越法律所規定之範圍，且無
    違反公平、比例、罪刑相當等原則，亦無濫用其權限之情形
    ，核無違法不當之處。
  ㈡至被告嗣於109 年7 月7 日與告訴人黃晴慧和解，並賠償告
    訴人本案商品價額99元等情，有被告上訴狀暨其上告訴人所
    載「同意原諒被告、有賠償99元商品價」等文字、本院110
    年9 月29日辦理刑事案件電話查詢紀錄表在卷可稽（見本院
    簡上卷一，第15頁；簡上卷二，第31頁），被告復於本院準
    備程序及審理中坦認本案犯行，此固為原審判決所未及審酌
    ，然被告既遲於原審判決後，始提出上開和解、賠償之資料
    並坦認本案犯行，且就此與原審判決量刑審酌之一切情狀為
    整體綜合觀察，亦難認原審判決之量刑，有何明顯過重或失
    輕之不當，本院自應予尊重。從而，被告以原審判決量刑過
    重，上訴請求輕判，尚屬無據，應予駁回。
四、被告未曾因故意犯罪受有期徒刑以上刑之宣告乙情，有臺灣
    高等法院被告前案紀錄表在卷可稽（見本院簡上卷二，第39
    頁），而其犯後終能坦認犯行，尚非全無悔意，且被告嗣與
    告訴人和解，並賠償告訴人本案商品價額等情，已如前述，
    信其經此偵審程序及科刑之教訓，當能知所警惕，參以告訴
    人亦表明本案同意原諒被告之意見如上，是本院認原審判決
    宣告之刑，以暫不執行為適當，爰依刑法第74條第1 項第1
    款之規定，宣告緩刑2 年，以啟自新。
據上論斷，應依刑事訴訟法第455 條之1 第1 項、第3 項、第36
8 條、第373 條，刑法第74條第1 項第1 款，判決如主文。
本案經檢察官王柏淨聲請以簡易判決處刑，檢察官施韋銘到庭執
行職務。
中    華    民    國   110    年    11    月    16    日
                  刑事第十一庭  審判長法  官  潘政宏
 
                                      法  官  林育駿
　
                                      法  官  翁健剛
以上正本證明與原本無異。
不得上訴。
                                      書記官  黃挺豪
　
中    華    民    國   110    年    11    月    16    日
附件：
臺灣桃園地方法院刑事簡易判決  109年度桃簡字第2862號
聲  請  人  臺灣桃園地方檢察署檢察官
被      告  胡昱瑩
上列被告因竊盜案件，經檢察官聲請以簡易判決處刑（109 年度
偵字第25801 號），本院判決如下：
    主      文
胡昱瑩犯竊盜罪，處罰金新臺幣貳仟元，如易服勞役，以新臺幣
壹仟元折算壹日。
    事實及理由
一、本件犯罪事實及證據，均引用檢察官聲請簡易判決處刑書（
    如附件）之記載。
二、訊據被告胡昱瑩於警詢時否認竊盜，辯稱：忘記結帳云云，
    惟查被告進入本案超商後沿商品陳列架找尋物品，嗣先拿取
    瓶裝噴罐查看後放回，再拿取本案遭竊之防蚊貼片，未見有
    放回動作，隨即走向櫃臺與結帳人員對談後離去乙節，有現
    場監視器錄影光碟暨擷取照片可證，可知被告進入該店有欲
    購買之目標商品，衡情豈會在找尋、拿取後，更前往櫃臺詢
    問卻未為結帳，則被告所辯顯不足採，本案事證明確，被告
    犯行足堪認定。核被告所為，係犯刑法第320 條第1 項竊盜
    罪。爰以行為人之責任為基礎，審酌被告因貪圖小利而下手
    行竊，其漠視他人之財產權之情，應予非難，且犯後飾詞狡
    辯，難見悔意，惟考量所竊財物價值不高，兼衡其為高中畢
    業之教育程度、業工、家庭經濟狀況小康（見被告警詢筆錄
    受詢問人欄）等一切情狀，量處如主文所示之刑，並諭知易
    服勞役之折算標準。
三、按犯罪所得，屬於犯罪行為人者，沒收之。犯罪所得已實際
    合法發還被害人者，不予宣告沒收或追徵，刑法第38條之1
    第1 項前段、第5 項定有明文。查被告竊得之防蚊貼片1 盒
    為其本案犯罪所得，業經交由警員扣押並發還予告訴人，有
    扣押物品目錄表、證物發還領據在卷可參（見偵卷第25、27
    頁），揆諸前揭規定，爰不予宣告沒收或追徵。
四、據上論斷，應依刑事訴訟法第449 條第1 項前段、第3 項、
    第454 條第2 項，刑法第320 條第1 項、第42條第3 項前段
    ，刑法施行法第1 條之1 第1 項，逕以簡易判決處刑如主文
    。
五、如不服本判決，得於判決書送達之翌日起20日內，以書狀敘
    述理由，向本庭提出上訴。
本案經檢察官王柏淨聲請以簡易判決處刑。
中    華    民    國  110     年    6     月    18    日
                  刑事第一庭  法  官  陳華媚
以上正本證明與原本無異。
如不服本判決，應於判決送達後20日內向本院提出上訴狀（應附
繕本）。
                              書記官  林希潔
中    華    民    國   110    年    6     月    18    日
附錄論罪科刑法條：
中華民國刑法第320條
意圖為自己或第三人不法之所有，而竊取他人之動產者，為竊盜
罪，處5年以下有期徒刑、拘役或50萬元以下罰金。
意圖為自己或第三人不法之利益，而竊佔他人之不動產者，依前
項之規定處斷。
前二項之未遂犯罰之。
附件：
臺灣桃園地方檢察署檢察官聲請簡易判決處刑書
                                    109年度偵字第25801號
    被      告  胡昱瑩  女  40歲（民國00年00月00日生）
                        住桃園市○○區○○○路00巷00號
                        居桃園市○○區○○路0段000巷00號
                        國民身分證統一編號：Z000000000號
　
上列被告因竊盜案件，業經偵查終結，認為宜以簡易判決處刑，
茲將犯罪事實及證據並所犯法條分敘如下：
         犯罪事實
一、胡昱瑩意圖為自己不法之所有，基於竊盜之犯意，於民國10
    9 年6 月5 日上午10時32分許，在桃園市○○區○○路000
    號1 樓之統一超商內，徒手竊取架上陳列待售之防蚊貼片一
    組得逞，將之放入懷中藏匿，未結帳步出店外，後即騎乘其
    名下車牌號碼000-000 號普通重型機車離去。嗣超商店長黃
    晴慧於109 年6 月20日上午9 時許，盤點時察覺商品短缺，
    即調閱監視器畫面，並報警處理。
二、案經黃晴慧訴由桃園市政府警察局桃園分局報告偵辦。
         證據並所犯法條
一、訊據被告胡昱瑩矢口否認有何竊盜犯行，辯稱：伊是忘記結
    帳等語。經查，上揭犯罪事實，業據證人即告訴人黃晴慧於
    警詢時證述明確，復有桃園市政府警察局桃園分局扣押筆錄
    、扣押物品目錄表、證物發還領據、監視器檔案光碟及翻拍
    照片、公路監理電子閘門列印資料等可資佐證。而依照監視
    器畫面所示，被告自貨架上拿取上開防蚊貼片後，先環顧左
    右，隨即將防蚊貼片放入懷中，接著走往櫃臺並有與店員對
    話，其後未結帳即步出店外，從被告拿取防蚊貼片到被告步
    出店外前後時間約僅 30 秒鐘，則被告辯稱其係忘記結帳一
    節，顯不可採，是被告犯嫌應堪認定。
二、核被告所為，係犯刑法第 320 條第 1 項之竊盜罪嫌。至被
    告所竊得之上開防蚊貼片業已發還給告訴人一節，有證物發
    還領據存卷可佐，此部分依刑法第 38 條之 1 第 5 項之規
    定，請毋庸宣告沒收。
三、依刑事訴訟法第451條第1項聲請逕以簡易判決處刑。
     此  致
臺灣桃園地方法院
中    華    民    國    109    年    10   月    22   日
                               檢 察 官   王 柏 淨
本件正本證明與原本無異
中    華    民    國    109    年    11   月     4   日
                               書 記 官   邱 絹 蓉
附錄本案所犯法條全文
中華民國刑法第320條
意圖為自己或第三人不法之所有，而竊取他人之動產者，為竊盜
罪，處 5 年以下有期徒刑、拘役或 50 萬元以下罰金。
意圖為自己或第三人不法之利益，而竊佔他人之不動產者，依前
項之規定處斷。
前二項之未遂犯罰之。
附記事項：
本件係依刑事訴訟法簡易程式辦理，法院簡易庭得不傳喚被告、
輔佐人、告訴人、告發人等出庭即以簡易判決處刑；被告、被害
人、告訴人等對告訴乃論案件如已達成民事和解而要撤回告訴或
對非告訴乃論案件認有受傳喚到庭陳述意見之必要時，請即另以
書狀向簡易法庭陳述或請求傳訊。